臺灣桃園地方法院刑事裁定  
111年度聲字第206號
聲  請  人  臺灣桃園地方檢察署檢察官
受  刑  人  周繼軍



上列聲請人因受刑人數罪併罰有二裁判以上，聲請定其應執行之
刑（111年度執聲字第143號），本院裁定如下：
    主  文
周繼軍所犯如附表所示之罪，所處如附表所示之刑，應執行有期
徒刑壹年肆月。
    理  由
一、聲請意旨略以：受刑人周繼軍因犯竊盜等案件，先後經判決
    確定如附表，經受刑人聲請應依刑法第53條及第51條第5款
    及第50條第2項，定其應執行之刑，爰依刑事訴訟法第477條
    第1項聲請裁定等語。
二、按定應執行刑，不僅攸關國家刑罰權之行使，於受刑人之權
    益亦有重大影響，除顯無必要或有急迫情形外，法院於裁定
    前，允宜予受刑人以言詞、書面或其他適當方式陳述意見之
    機會，程序保障更加周全等情，此有最高法院刑事大法庭11
    0年度台抗大字第489號裁定意旨可供參照。查本院將檢察官
    聲請書、附表及臺灣桃園地方法院定應執行刑案件受刑人意
    見調查表作為附件，發函被告，請其就本件定應執行之刑案
    件表示意見，嗣經受刑人表示希望法院從輕定刑等語，並將
    調查表寄回本院，此有上揭本院意見調查表1紙在卷足稽，
    是本院業已合法保障受刑人之陳述意見機會，合先敘明。
三、按裁判確定前犯數罪者，併合處罰之。但有下列情形之一者
    ，不在此限：一、得易科罰金之罪與不得易科罰金之罪。二
    、得易科罰金之罪與不得易服社會勞動之罪。三、得易服社
    會勞動之罪與不得易科罰金之罪。四、得易服社會勞動之罪
    與不得易服社會勞動之罪。前項但書情形，受刑人請求檢察
    官聲請定應執行刑者，依第51條規定定之；數罪併罰，分別
    宣告其罪之刑，若宣告多數有期徒刑者，於各刑中之最長期
    以上，各刑合併之刑期以下，定其刑期。但不得逾30年；數
    罪併罰，有二裁判以上者，依第51條之規定，定其應執行之
    刑，刑法第50條、第51條第5款及第53條分別定有明文。次
    按數罪併罰中之一罪，依刑法規定得易科罰金，若因與不得
    易科之他罪併合處罰結果而不得易科罰金時，原可易科部分
    所處之刑，自亦無庸為易科折算標準之記載，大法官釋字第
    144號解釋在案。又按縱令所犯數罪中有一罪刑已經執行完
    畢，仍應就其所犯各罪宣告刑更定應執行刑，在所裁定之執
    行刑尚未執行完畢前，各罪之宣告刑，尚不發生執行完畢之
    問題，不能因犯罪之一部分所科之刑業經執行完畢，而認檢
    察官之聲請為不合法，予以駁回；至已執行部分，自不能重
    複執行，應由檢察官於指揮執行時扣除之，此與定應執行刑
    之裁定無涉（最高法院86年度台抗字第472號裁定意旨參照
    ）。再刑事訴訟法第370條第2項、第3項，已針對第二審上
    訴案件之定應執行之刑，明定有不利益變更禁止原則之適用
    ；分屬不同案件之數罪併罰，倘一裁判宣告數罪之刑，曾經
    定其執行刑，再與其他裁判宣告之刑定其執行刑時，在法理
    上亦應同受此原則之拘束（最高法院103年度第14次刑事庭
    會議決議意旨可資參考）；基此，上開更定之應執行刑，不
    應比前定之應執行刑加計其他裁判所處刑期或所定應執行刑
    後為重，否則即與法律秩序理念及法律目的之內部界限有違
    ，最高法院93年度台非字第192號判決意旨亦同此見解。末
    依刑法第53條之規定，定其應執行之刑者，由該案犯罪事實
    最後判決之法院之檢察官，聲請該法院裁定之，刑事訴訟法
    第477條第1項亦定有明文。
四、經查，受刑人所犯如附表所示之各罪，前經法院判處如附表
    所示之刑，均分別確定在案，且各罪均為最先一罪裁判確定
    前所犯，本院亦為最後事實審法院，有各該刑事判決書及本
    院被告前案紀錄表在卷可稽。又附表編號1、2所示之罪所處
    之刑為得易科罰金，附表編號3、4所示之罪所處之刑為不得
    易科罰金，合於刑法第50條第1項但書第1款之情形，須經受
    刑人請求檢察官聲請定其應執行刑，然受刑人業已請求檢察
    官聲請定應執行刑，此有「臺灣桃園地方檢察署依102年1月
    23日修正之刑法第50條調查受刑人是否聲請定應執行刑調查
    表」在卷可佐。再受刑人所犯附表編號1所載之罪刑雖已執
    行完畢，揆諸前揭最高法院裁判意旨，仍得由檢察官於換發
    執行指揮書時，扣除該部分已執行完畢之刑，並不影響本件
    應予定其應執行刑之結果。茲檢察官聲請定其應執行之刑，
    本院審核認除聲請書之附表編號1之備註欄應補充「（111年
    1月30日已執畢）」等詞外，經核尚無不合，應予准許。惟
    參照前揭說明，本院定應執行刑，不得逾越刑法第51條第5
    款所定法律之外部界限，即不得重於附表編號1至4所示各罪
    宣告刑之總和，亦應受內部界限之拘束，即不得重於附表編
    號1、2所示各罪之宣告刑及附表編號3、4所定應執行之刑期
    之總和。另附表編號1為防害兵役治罪條例罪，附表編號2至
    4為竊盜罪，審酌受刑人所犯數罪所反映之人格特性、所侵
    犯者於合併處罰時責任非難之程度、實現刑罰經濟之功能、
    數罪對法益侵害之加重效應及如附表所示之各罪宣告刑總和
    上限等內、外部性界限，爰就如附表所示各罪所處之刑，定
    其應執行之刑如主文所示。併援引補充後之「臺灣桃園地方
    檢察署受刑人周繼軍定應執行刑案件一覽表」資為附表。
五、依刑事訴訟法第477條第1項，刑法第50條第1項但書第1款、
    第2項、第53條、第51條第5款，裁定如主文。
中　　華　　民　　國　　111 　年　　2 　　月　　17　　日
                  刑事第十四庭  法　官　吳天明
以上正本證明與原本無異。
如不服本裁定，應於裁定送達後5 日內向本院提出抗告狀。
                                書記官  高慈徽
中　　華　　民　　國　　111 　年　　2 　　月　　17　　日